Inventaris van het archief van prof. dr. W.H. de Vriese [levensjaren 1806-1862]: Commissie van Onderzoek naar de Cultures in Nederlands-Indië, (1817) 1857-1862
Nationaal Archief, Den Haag
- Algemeen., A.
  - Reisverslagen., 2.
    - Verslag van de reis langs de zuidkust van Haroekoe naar Saparoea, van daar naar de Elpapoetihbaai en de zuidkust van Ceram en terug naar Amboina, 62 pagina's, concept., 1860 januari.; 17; 1 omslag
      Tevens in Koloniën, 1 oktober 1860 nr. 72.
    - Verslag van het bezoek aan het eiland Boeroe, met conclusies, 74 pagina's, concept., 1860 februari.; 18; 1 omslag
      Tevens in Koloniën, 18 oktober 1860 nr. 50.
    - Reisverslag betreffende de residentie Ternate, te weten de eilanden Ternate, Tidore, Halmaheira en Batjan, 27 pagina's met bijlagen, concept., 1860 maart-april.; 19; 1 omslag
    - Reisverslag betreffende de Minahassa van Menado en Gorontalo, 101 pagina's, concept., 1860 april-juni.; 20; 1 pak
    - Aantekeningen van het bezoek van W.H. de Vriese aan de Westerafdeling van Borneo, 1860 oktober-november.; 21; 1 omslag
    - "Dagelijksche aantekeningen gehouden op eene reize in de Padangse Bovenlanden (Sumatra's Westkust) in December 1860 door dr. W.H. de Vriese", met concept en beschouwende nota., 22; 1 omslag
  - Brievenboeken., 3.
    - Brievenboeken van prof.dr. W.H. de Vriese, 1858-1862.; 23-26; 4 delen
      Zie bijlage 'Index op de brievenboeken van prof. dr. W.H. de Vriese'.
      - 1858 januari 8-1858 december 4., 23
        Bijgehouden in Indië, met lijst van geadresseerden achterin; agendanummers 1-241.
      - 1858 december 4-1860 april 6., 24
        Bijgehouden in Indië, agendanummers 241-418.
      - 1860 april 25-1861 juni 28., 25
        Bijgehouden deels in Indië, deels in Leiden; agendanummers 418-586.
      - 1861 juli 1-1862 januari 20., 26
        Bijgehouden in Leiden; agendanummers 587-629.
- Kultures in het bijzonder., B.
  - Algemene verslagen., 1.
    - Voorschriften inzake de inrichting van kultuurverslagen opgemaakt door de direkteur van kultures, 1858.; 27; 1 omslag
    - Nota samengesteld door de direkteur van kultures over de bij hem ingediende kultuurverslagen van de Buitenbezittingen, 1856.; 28; 1 katern
    - Overzicht van de bevolkingsaanwas, de resultaten van de kultures en de landrenten op Java over de jaren 1846-1855, z.d. (c. 1856).; 29; 1 stuk
      Uitgezonderd de residenties Batavia, Soerakarta en Djokjakarta.
    - Fragment van een rapport van G.J. Mulder aan de minister van Koloniën houdende zijn visie op de Indische landbouw, z.d. (c. 1856).; 30; 1 stuk
    - Algemene verslagen van de gouverneur der Molukse eilanden, 1833-1854, 1856-1857 en z.d.; 31; 1 omslag
    - Kultuurverslag van de residentie Amboina over, 1858.; 32; 1 omslag
    - Kultuurverslag van de afdelingen Hila en Larieke in de residentie Amboina over, 1858.; 33; 1 band
    - Kultuurverslag van de afdelingen Saparoea en Haroeko in de residentie Amboina over, 1858.; 34; 1 katern
    - Verslag van een onderzoek door ene Willer van het eiland Boeroe, z.d. In een Maleise en een Nederlandse versie., 35; 2 stukken
    - Statistische overzichten van de bevolkingssamenstelling op Boeroe en Ambalauw, 1833, 1841, 1843-1844.; 36; 1 omslag
    - Kultuurverslag van de residentie Bagelen over, 1859.; 37; 1 band
    - Kultuurverslag van de Banda-eilanden over, 1857.; 38; 1 band
    - Kultuurverslag van de Banda-eilanden over, 1858.; 39; 1 band
    - Kultuurverslag van de residentie Banjoemas over, 1859.; 40; 1 band
    - Kultuurverslag van de residentie Banjoewangi over, 1858.; 41; 1 band
    - Kultuurverslag van de residentie Bantam over, 1859.; 42; 1 band
    - Kultuurverslag van de afdeling Krawang in de residentie Batavia over, 1857.; 43; 1 omslag
    - Kultuurverslag van de residentie Besoeki over, 1858.; 44; 1 band
    - Kultuurverslag van de Zuider- en Oosterafdeling van Borneo over, 1857.; 45; 1 omslag
    - Kultuurverslag van de residentie Cheribon over, 1857.; 46; 1 omslag
    - Kultuurverslag van de residentie Djokjakarta over, 1858.; 47; 1 omslag
    - Kultuurverslag van de residentie Japara over, 1858.; 48; 1 omslag
    - Kultuurverslag van de residentie Kediri over, 1859.; 49; 1 katern
    - Kultuurverslag van de residentie Kedoe over, 1859.; 50; 1 katern
    - Kultuurverslag van de residentie Madioen over, 1859.; 51; 1 omslag
    - Kultuurverslag van de afdeling Patjitan in de residentie Madioen over, 1859.; 52; 1 katern
    - Algemene verslagen van de residentie Madoera over, 1857 en 1858.; 53; 3 katernen
    - Politieke verslagen van de residentie Madoera over, 1857 en 1858.; 54; 2 katernen
    - Bijlagen behorende bij het kultuurverslag van de residentie Menado over, 1858.; 55; 1 omslag
    - Kultuurverslag van de residentie Menado over, 1859.; 56; 1 pak
    - Nota van assistent-resident Van Baak over de kultures in de afdeling Gorontalo in de residentie Menado, 1859.; 57; 1 stuk
    - Kultuurverslag van de residentie Pasoeroean over, 1858.; 58; 1 band
    - Kultuurverslag van de residentie Pekalongan over, 1857.; 59; 1 band
    - Kultuurverslag van de residentie Probolinggo over, 1858.; 60; 1 band
    - Kultuurverslag van de residentie Preanger Regentschappen over, 1857.; 61; 1 omslag
    - Kultuurverslag van de residentie Preanger Regentschappen over, 1859.; 62; 1 band
    - Kultuurverslag van de residentie Rembang over, 1859.; 63; 1 band
    - Staat houdende de resultaten van de kultures in de residentie Rembang over de jaren 1856-1857. Met begeleidend schrijven van de resident., 64; 2 stukken
    - Bijlagen behorende bij het kultuurverslag van de residentie Rembang over de jaren, 1856-1858.; 65; 1 band
    - Kultuurverslag van de residentie Semarang over 1857, met losse bijlagen., 66; 1 band
      De pagina's 1-16 ontbreken.
    - Kultuurverslag van de afdeling Salatiga in de residentie Semarang over, 1858.; 67; 1 band
    - Stukken houdende gegevens betreffende enige kultures in de residentie Semarang, afkomstig uit kultuurverslagen over de jaren, 1854-1856.; 68; 1 omslag
    - Kultuurverslag van de residentie Soerabaja over, 1858.; 69; 1 band
    - "Statistiek der residentie Soerabaja", staten met gegevens betreffende bevolking, kultures en veeteelt over, 1858.; 70; 1 katern
    - Algemeen verslag van het gouvernement Sumatra's Westkust over, 1859.; 71; 1 omslag
    - "Memorie van overgaaf van het gouvernement Sumatra's Westkust handelende over het bestuur over dat gewest van af, 29 October 1849 tot en met 26 Sept. 1858".; 72; 1 deel
    - Kultuurverslag van de afdelingen XIII en IX Kottas van de residentie Padangse Bovenlanden in het gouvernement Sumatra's Westkust over, 1859.; 73; 1 omslag
    - Extract uit het algemeen verslag van de afdelingen XIII en IX Kottas van de residentie Padangse Bovenlanden over, 1859.; 74; 1 katern
    - Nota in antwoord op een verzoek van prof. De Vriese om inlichtingen over bevolking, industrie en voorzieningen voor de koffiekultuur rond Padang, 1860.; 75; 1 stuk
    - Rapport door de assistent-resident aan de factorij van de N.H.M. te Padang over de kultures, delfstoffen en bosprodukten in het gouvernement Sumatra's Westkust, 1854.; 76; 1 band
    - Staten van in- en uitgevoerde goederen te Padang over, 1857-1859.; 77; 1 omslag
    - Nota van J.A.W. van Ophuysen, assistent-resident van Benkoelen, over de bevolking, het onderwijs en de kultures op de westkust van Sumatra, 1860. Met afschriften van door hem gevoerde briefwisseling, 1857-1860.; 78; 1 band
    - Kultuurverslag van de residentie Tagal over, 1857.; 79; 1 band
  - Stukken geordend per produkt., 2.
    - Cacao., a.
      - Handleiding voor de cacaokultuur samengesteld door W.H. de Vriese, Gedrukt., 1859.; 80; 3 deeltjes
        In het Maleis en het Javaans, de laatste in sanskriettekens met duplicaat.
      - Concepten van de door hem samengestelde handleiding voor de cacaokultuur, met aantekeningen, 1859.; 81; 1 omslag
      - Ingekomen brieven met betrekking tot het drukken van de door W.H. de Vriese samengestelde handleiding, 1859-1860.; 82; 1 omslag
      - Verhandelingen opgesteld door de direkteur en de inspekteur van kultures houdende voorstellen tot bevordering van de cacaokultuur, 1857.; 83; 1 omslag
      - Gouvernementsbesluiten inzake de bevordering van de cacaokultuur, 1858.; 84; 2 stukken
      - Ingekomen brieven betreffende de cacaokultuur, 1858-1859.; 85; 1 omslag
      - Staat houdende een scheikundige analyse van de minerale bestanddelen van de cacaoboom, 1859.; 86; 1 stuk
      - Stukken betreffende de cacaokultuur in Zuid-Amerika, 1858 en z. d.; 87; 1 omslag
      - Extracten uit het kultuurverslag van de residentie Menado betreffende de cacaoteelt over de jaren, 1854-1855 en 1857.; 88; 1 omslag
      - Rapporten inzake de kwijnende cacaokultuur in de residentie Menado, met begeleidende brieven, 1859-1860.; 89; 1 omslag
    - Cochenille., b.
      - "Over de teelt der Nopal en de aankweeking der Cochenille", nota van de hand van ene Stappaerts Dierckx, Gedrukt, met twee duplicaten., 1828.; 90; 3 katernen; Gedrukt p
      - Staat houdende gegevens betreffende het uitzetten van het cochenille-insekt op de nopal en de oogst ervan, z.d.; 91; 1 stuk
      - Contract, gesloten met jhr. J. Quarles van Ufford voor de teelt en bereiding van cochenille ten behoeven van het gouvernement, met bijlagen, 1854.; 92; 1 omslag
    - Gommen en harsen., c.
      - Ingekomen brieven betreffende diverse op Borneo voorkomende harssoorten, 1857, 1861.; 93; 1 omslag
      - Staat van op Borneo aangetroffen harssoorten opgemaakt door de kontroleur van Mampawa, 1859.; 94; 1 stuk
      - Brief van W.H. de Vriese aan de factorij der N.H.M. te Batavia met het verzoek hars leverende gewassen op Borneo te laten inzamelen, minuut., 1858.; 95; 1 stuk
      - Ingekomen brieven van het ministerie van Koloniën en de N.H.M. over het op Boeroe aangetroffen witte dammarhars, 1861.; 96; 1 omslag
      - Ingekomen brieven begeleidende monsters van gom- en harssoorten afkomstig van de Westkust van Sumatra, 1859-1860.; 97; 1 omslag
      - Staat van gom- en harsleverende boomsoorten voorkomend in de assistent-residenties Ayerbangies en Rau op de westkust van Sumatra, z.d.; 98; 1 stuk
      - Stuk houdende een beschrijving van de akar-gitan, waaruit gomme-elastique gewonnen wordt, 1860.; 99; 1 stuk
      - Nota over de gebruikswaarde van het produkt van de boom Sekarpoetih, 1859.; 100; 1 stuk
    - Hout., d.
      - Ontwerp van een reglement voor het beheer en de exploitatie van bossen op Java, 1856.; 101; 1 stuk
      - "Ontwerp eener instructie voor de kultuur van djatiehout door middel van eene geregelde natuurlijke voortplanting en kunstmatige aanplantingen", z.d.; 102; 1 stuk
      - Nota van de hand van K.T. Holle over de klimatologische veranderingen op Java ten gevolge van het omkappen van bossen, 1860.; 103; 1 stuk
      - Rapport van J.H.G. Jordens over zijn verrichtingen ten behoeve van het boswezen in Nederlands-Indië, 1858.; 104; 1 band
      - Rapport van J.H.G. Jordens over de produktie van masthout op Boeroe en de Molukse eilanden, 1860.; 105; 1 katern
      - Rapport van J.H.G. Jordens over de djatikultures in de residentie Madioen, 1858.; 106; 1 band
      - Staten houdende een beschrijving van de in de residentie Menado voorkomende boomsoorten, 1859 en z.d.; 107; 3 katernen
      - Rapport van J.H.G. Jordens over het boswezen in de Riouw Archipel, 1859.; 108; 1 omslag
    - Indigo., e.
      - Handleidingen voor de verbouw en de bereiding van indigo, z.d.; 109; 3 katernen
      - Rapport over de kultuur en de bereiding van indigo op Java, met marginale aantekeningen van W.H. de Vriese, (1834).; 110; 1 omslag
      - "Voorschriften betreffende de kultuur, de fabricatie en de afpakking van de indigo, ...", samengesteld door de resident van Madioen, met bijlagen, 1857.; 111; 1 band
      - Ingekomen brieven begeleidende monsters indigo, 1861.; 112; 2 stukken
      - Tekening van het produktieproces in een indigofabriek, 56 × 43 cm., z.d.; 113; 1 blad
      - Stukken betreffende de outillage van een indigofabriek, 1860 en z.d.; 114; 1 omslag
      - Verslag van proeven genomen bij de bereiding van indigo te Penjaboengan, 1847.; 115; 1 stuk
      - Overzicht van de aanvoer en opbrengst van partijen indigo op veilingen in Rotterdam en Amsterdam over 1856-1859, z.d.; 116; 1 stuk
      - Vragenlijst over de indigokultuur in de residentie Bagelen opgesteld door W.H. de Vriese, met de hierop ingekomen antwoorden, 1860.; 117; 1 omslag
      - Aantekening van W.H. de Vriese over de indigokultuur in de residentie Bagelen over de jaren 1834-1858, z.d. (c. 1859).; 118; 1 stuk
      - Kultuurverslagen van de residentie Banjoemas betreffende indigo, 1856, 1857, 1858.; 119; 3 katernen
      - Overzichten van de resultaten van de indigokultuur in de residentie Banjoemas over 1856 en 1848-1860, met aantekeningen van W.H. de Vriese., 120; 1 pak
      - Nota's opgesteld door de resident en assistent-resident houdende voorstellen tot verbetering van de indigokultuur in Banjoemas, 1853, 1855. Met een reaktie van oud-resident Van der Wijck, 1856.; 121; 1 pak
      - Ingekomen brieven en beschikkingen met betrekking tot het onderzoek van W.H. de Vriese naar de indigokultuur in de residentie Banjoemas, 1859-1861.; 122; 1 omslag
      - Verslag van de resultaten met bemesting van indigogronden in Banjoemas, 1859.; 123; 1 katern
      - Ingekomen antwoorden op een door W.H. de Vriese samengestelde vragenlijst over de indigokultuur in de residentie Cheribon, 1860.; 124; 1 omslag
      - Verslag van het onderzoek van G. van Beest Holle naar de indigokultuur in Djokjakarta, met een reaktie van J.C. van der Wijck, 1858.; 125; 1 omslag
      - Overzicht van de resultaten van de indigokultuur in de residentie Kedoe over de jaren, 1849-1859.; 126; 1 stuk
      - Nota van de resident van Tapanoeli waarin hij de mogelijkheid tot invoering van de indigokultuur in zijn gewest bespreekt, 1847.; 127; 1 stuk
      - Gouvernementsbesluit inzake de aanvoer van rhamnusplanten uit China, 1859.; 128; 1 stuk
    - Katoen., f.
      - Handleiding voor de katoenkultuur, opgesteld door J.E. Teysmann, Gedrukt. Met begeleidende brieven., 1860.; 129; 1 omslag
      - Lijsten van katoensoorten, die op Java verbouwd worden, z.d.; 130; 2 stukken
      - Rapporten van en aan het koloniaal bestuur en gouvernementsbesluiten betreffende de katoenkultuur op Java, 1856-1860.; 131; 1 omslag
      - Residentiegewijs overzicht houdende gegevens inzake de katoenproduktie op Java over 1842-1857, 1858.; 132; 1 stuk
      - Verslagen gericht aan de direkteur van kultures betreffende de katoenverbouw in de residenties op Java, 1857-1858.; 133; 1 omslag
      - Ingekomen brieven over de handel in katoen, 1857-1858 en z.d.; 134; 1 omslag
      - Verslag van de N.H.M. van proeven ter bevordering van de katoenkultuur in Nederlands-Indië, 1857.; 135; 1 omslag
      - "Méthode pour la culture du coton en Egypte", rapport vermoedelijk opgemaakt door de gebrs. Ruyssenaers te Alexandrië, z.d.; 136; 1 stuk
    - Kina., g.
      - Rapport van G.J. Mulder houdende zijn visie op de kinakultuur in Indië, met een reaktie van F.W. Junghuhn, 1859.; 137; 2 katernen
      - Rapporten van de inspekteur der kinakultuur op Java, F.W. Junghuhn, over de toestand van de kinaplantsoenen, 1857-1861.; 138; 1 pak
      - Beschouwing inzake de kina-aanplantingen op Java. In het Frans, auteur onbekend, z.d.; 139; 1 katern
      - Ingekomen brieven van partikulieren en minuten van uitgaande brieven inzake de kinakultuur, 1857, 1861-1862.; 140; 1 omslag
      - Ingekomen stukken betreffende de diverse kinarassen en hun bruikbaarheid, 1861.; 141; 1 omslag
      - Ingekomen stukken betreffende de minerale samenstelling van de kinaplant, 1859-1860.; 142; 1 omslag
      - Verslag van proeven met het kweken van kinaplanten bij de Koninklijke Botanische Tuin van Ceylon, 1861.; 143; 1 katern
      - Brief van de consul te Canton over het gebruik en de prijzen van kinine in China, met begeleidende brief, 1859.; 144; 2 stukken
    - Koffie., h.
      - Circulaire uitgaande van de direkteur van kultures houdende richtlijnen voor de oogst en bereiding van koffie, 1854.; 145; 1 katern
      - "Eenige aanmerkingen over de koffy kultuur op Java in verband met het herstellen der bosschen", door J.E. Teysmann, met een reaktie van agrikultuur-chemist Fromberg, 1858.; 146; 1 katern
      - Ingekomen rapporten van residenten op Java over de voorstellen voor de koffieteelt van dr. Fromberg, met een beschouwende nota van laatstgenoemde, 1856-1857.; 147; 1 pak
      - Rapport gericht aan de gouverneur-generaal waarin De Vriese afraadt koffie en suiker gelijktijdig in een schip naar Nederland te vervoeren, 1858. Met ingekomen brieven hierover van het ministerie van Koloniën, 1861.; 148; 1 omslag
      - Rapport van W.H. de Vriese naar aanleiding van uit Nederland ontvangen klachten over de verminderde kwaliteit van Java-koffie, 1859.; 149; 1 omslag
      - Ingekomen stukken en minuten van uitgaande brieven inzake de handel in koffie en de verminderde kwaliteit van dit produkt, 1854-1861.; 150; 1 omslag
      - Rapporten van prof. G.J. Mulder over zijn onderzoekingen naar de koffiekultuur op Java, met een reaktie van agrikultuurchemist Fromberg en ingekomen brieven, 1856-1858.; 151; 1 omslag
      - Rapport van W.H. de Vriese houdende zijn reaktie op een rapport van prof. G.J. Mulder over de West-Indische koffiebereiding, minuut met concept., 1859.; 152; 1 omslag
      - "Onderzoekingen van koffy op de gewone en de West-Indische wijze bereid", door D. Ples, met een reaktie hierop van agrikultuur-chemist Fromberg, 1857.; 153; 1 omslag
      - Rapporten opgesteld door D. Ples over de in de Preanger Regentschappen toegepaste West-Indische bereidingswijze van koffie, Met een toelichtende nota van dr. Fromberg., 1858.; 154; 1 omslag
      - "De West-Indische koffybereiding van den heer Phlippeau te Bandong", door D. Ples, 1859.; 155; 1 katern
      - Stukken betreffende de bereidingswijze van koffie door de contractanten Weber te Tjogrek en Phlippeau te Bandoeng, 1856, 1858-1859.; 156; 1 omslag
      - Rapport opgesteld door W.H. de Vriese inzake de door L. Weber te Tjogrek genomen proef met kunstmatige droging van koffie, 1858.; 157; 1 omslag
      - Rapport van W.H. de Vriese over de fabrieken voor de West-Indische bereiding in de Preanger Regentschappen; met een beschouwing over de koffiekultuur in Suriname, Brazilië, Ceylon en Cheribon, minuut met concept., 1859.; 158; 1 pak
      - Briefwisseling over de fabrieken voor de West-Indische bereiding in de residentie Soerakarta; met tekening, 1859-1860.; 159; 1 omslag
      - Rapport van W.H. de Vriese over de koffiepelmolen voor de West-Indische bereiding te Sisseer in Pasoeroean, 1860. Met een rapport van kontroleur Meyer over deze pelmolen, 1857.; 160; 1 omslag
      - Vragenlijst opgesteld door W.H. de Vriese over een koffiepelmolen, met de beantwoording, z.d. (1859).; 161; 1 stuk
      - Stukken betreffende de levering van koffie en de bereiding op Braziliaanse wijze in de residentie Cheribon, 1848, 1855-1858.; 162; 1 omslag
      - Plattegrond en konstruktietekeningen van het koffiepelétablissement te Soekasari in de residentie Cheribon, met ingekomen brieven, 1855.; 163; 1 omslag
      - Ingekomen brief betreffende de wijze van koffiebereiding in de residentie Tagal, 1859.; 164; 1 stuk
      - "Beknopte beschrijving van het handkoffiepelmolentje in gebruik in den oosthoek op Java", 1859.; 165; 1 stuk
      - Nota van de resident van de Preanger Regentschappen, Van der Wijck, over de financiële resultaten met op West-Indische wijze bereide koffie, 1855.; 166; 1 stuk
      - Adres aan de minister van Koloniën van A.D. van der Gon Netscher, waarin hij het gebruik van West-Indische pelmolens aanbeveelt, met reakties, 1840-1841.; 167; 3 stukken
      - Ingekomen brieven begeleidende monsters koffie afkomstig uit diverse residenties, 1858-1859.; 168; 1 omslag
      - Staten houdende de uitslag van scheikundige onderzoeken op monsters koffie, 1858-1861.; 169; 1 omslag
      - Verslagen van scheikundige analyses van voor de koffiekultuur in gebruik zijnde gronden, 1858-1859.; 170; 1 omslag
      - Missieve van W.H. de Vriese aan de gouverneur-generaal, begeleidende een rapport van D. Ples inzake het scheikundig onderzoek van koffiegronden, minuut., 1858.; 171; 1 omslag
      - Stukken betreffende schadelijke insekten en planteziekten, 1858, 1860.; 172; 1 omslag
      - Model van een legger voor de koffiekultuur, met begeleidend schrijven, 1858.; 173; 1 omslag
      - Staten houdende gegevens betreffende de koffieaanplant en het aantal struiken in de residentie Cheribon, 1857-1858.; 174; 1 pak
      - Gouvernementsbesluit houdende voorschriften voor koffiepakhuizen in de residentie Cheribon, (1836).; 175; 1 katern
      - Stukken houdende gegevens betreffende de koffietuinen in de residentie Kediri, 1858 en z.d.; 176; 2 stukken
      - Stukken betreffende de koffiekultuur in de residentie Kedoe, 1860 en z.d.; 177; 3 stukken
      - "Nota voor de koffy kultuur, gegrond op een ondervinding van 29 jaren", opgesteld door de assistent-resident van Krawang, 1858.; 178; 1 katern
      - Staten houdende gegevens betreffende het aantal koffiestruiken en de aanplantingen in de assistent-residentie Krawang over, 1849-1858.; 179; 1 omslag
      - "De koffyteelt in de Minahassa van Menado", door W.H. de Vriese, met gegevens betreffende de koffieplantages, die door hem zijn bezocht, 1860.; 180; 1 omslag
        Deels samengevat uit inventarisnummer 20.
      - Extract uit het kultuurverslag van de Minahassa van Menado over het jaar 1857 betreffende koffie., 181; 1 omslag
      - "Nota nopens de kultuur en de levering van koffy in de Minahassa", van de hand van resident Jansen, 1857. Met een excerpt van W.H. de Vriese, 1860.; 182; 1 band
      - Staat houdende middenprijzen van Menadokoffie over, 1855-1860.; 183; 1 stuk
      - Vragenlijsten opgesteld door W.H. de Vriese ter verkrijging van een duidelijk overzicht van de koffiekultuur in de residentie Menado, z.d. (1860).; 184; 1 omslag
      - Staat van de koffiemonsters afkomstig uit de koffiepakhuizen in Menado, z.d.; 185; 1 stuk
      - Staat houdende een beschrijving van de rond Tondano aanwezige koffietuinen, In het Maleis., z.d. (c. 1859).; 186; 1 omslag
      - Verslag van een conferentie van de gouverneur-generaal met de resident van Menado betreffende de verkoop van koffie ter plaatse in, 1855.; 187; 1 omslag
      - Stukken betreffende de koffiekultuur in de residentie Pasoeroean, 1858-1859.; 188; 1 omslag
      - Overeenkomst tussen de resident van Pasoeroean en A. van Vloten, waarbij de laatste zich verbindt jaarlijks een hoeveelheid koffie te verwerken, (1839).; 189; 1 stuk
      - Extract uit het kultuurverslag van de residentie Pekalongan over 1857 betreffende koffie, met bijlagen., 190; 1 omslag
      - Staten houdende gegevens betreffende de koffieaanplant, het aantal struiken en de oogst in de residentie Pekalongan over, 1857-1858.; 191; 1 omslag
      - Staten houdende gegevens over de aanplant en de produktie van koffie in de residentie Preanger Regentschappen over, 1857-1859.; 192; 1 omslag
      - Staat van de koffieoogsten in de Preanger Regentschappen over de jaren, 1820-1853, z.d.; 193; 1 stuk
      - Rapport met bijlage betreffende de stand en de vooruitzichten van de koffiekultuur in de Preanger Regentschappen, 1857.; 194; 2 stukken
      - Rapport van resident Van der Wijck en de assistent-resident van Soemedang over de koffiekultuur in de Preanger Regentschappen, 1856.; 195; 1 omslag
      - Verslag van de inspekteur van kultures van zijn onderzoek naar de oorzaken van de verminderde koffieopbrengsten in de Preanger Regentschappen, 1859.; 196; 1 omslag
      - Afschriften uit het ministerieel archief inzake een mogelijke verhoging van de inkoopprijs van Preanger koffie, (1836-1837), 1856.; 197; 1 omslag